---
title: "INCA analisi"
author: "JBF"
date: "3/2/2017"
output: html_document
---

```{r, echo = F}
options(width = 250)
library(msm)
library(gridExtra)
library(dplyr)
library(DT)
library(ggplot2)
library(survival)
source("~/PhD/aux_fun.R")

# Creació de la bbdd
load('bbdd.RData')

bbdd <- bbdd %>% select(-a.f1.o.mx, -Edad.inter, -FP32, -crib.pos2, -crib.pos.temps2,
                        -c.posFP32, -c.posFP3.temps2, -Fecha.de.diagnstico, -temps.diag.CI,
                        -Densidad2) %>%
  left_join(bbdd_1 %>% select(CCAA, Mujer.id, Episodio, Fecha.de.diagnstico:Fenotip),
            by = c("Mujer.id", "Episodio"))

# * Seleccionem només catalunya
# * Categoritzem Mujer.id
# * Creem la variable resposta amb tres respostes: 
#   - "No cancer",
#   - "Cancer dectat en el cribratge" (CC)
#   - "Cancer d'interval" (CI)
# * Definim el T0 com la diferencia d'edat respecte a 49 anys.
# * Definim el T1 com la diferencia d'edat respecte a 49 anys més el 
#   min(temps a la seguent Mx i 2.5 anys).
bbdd.cat <- bbdd %>% filter(CCAA == "Catalu\xf1a") #abans: levels(CCAA)[2]
bbdd.cat$tipuscan <- factor(bbdd.cat$tipuscan, labels = c("No", "CC", "CI"))
bbdd.cat$edad <- as.numeric(difftime(bbdd.cat$Fecha.mx, bbdd.cat$Fech.nac,
                                     units = "days"))/365.242199
bbdd.cat$T0 <- bbdd.cat$edad - 49
bbdd.cat$T1 <- bbdd.cat$edad + bbdd.cat$temps.per2_m - 49
# Abans
  # mutate(Mujer.id = Mujer.id, 
  #        tipuscan=factor(tipuscan,labels = c("No","CC","CI")),
  #        edad=as.numeric(difftime(Fecha.mx,Fech.nac,units="days"))/365.242199,
  #        T0=edad - 49, T1=edad + temps.per2_m - 49) #%>%
  # select(Mujer.id, N.Crib3, tipuscan, T0, T1, FP22, FP22_m, Fenotip)
  # select(-Inic,-edat.cat2)
# save(bbdd.cat, file = "bbdd_cat_20150917.RData")

# bbdd.cat %>% count(N.Crib3)
n1 <- bbdd.cat %>% filter(N.Crib3 == 1) %>% select(Mujer.id)
# Seleccionem totes les dones amb el 1r cribratge en el periode
bbdd.n1 <- bbdd.cat %>% filter(Mujer.id %in% n1$Mujer.id) %>%
  select(Mujer.id, N.Crib3, T0, T1, FP22, tipuscan, Est.inter)
# bbdd.n1 %>% count(N.Crib3)
bbdd.n1.frst <- bbdd.n1 %>% filter(N.Crib3 == 1) %>%
  select(Mujer.id, T0) %>% distinct(Mujer.id, .keep_all = T)
bbdd.n1.frst$age.gp <- cut(bbdd.n1.frst$T0, breaks = seq(0, 24, 4), include.lowest = T)
bbdd.n1 <- bbdd.n1 %>% left_join(bbdd.n1.frst %>% select(-T0), by = "Mujer.id") %>%
  group_by(Mujer.id) %>% mutate(FP.msm = lag(FP22))
bbdd.n1$FP.msm[is.na(bbdd.n1$FP.msm)] <- 0

# Anàlisis MSM
msm_inca <- model_msm_inca(bbdd.n1)
# Anàlisis Cox
cox_inca <- model_cox_inca(bbdd.n1)
# Anàlisis Discret
disc_inca <- model_discret_inca(bbdd.n1)
```

# Outputs MSM
## Model 3 estats (HR)
```{r, echo = F}
msm_inca$mod_3$HZ$FP.msm
```

## 2-state model
### Model with event as SCD or IC. Time up to IC.
```{r, echo = F}
msm_inca$mod_no$HZ$FP.msm
```

### Model with event as SCD or IC. Time up to next mamography.
```{r, echo = F}
msm_inca$mod_si$HZ$FP.msm
```
# Cox model
## Causa-específic
```{r,echo=F}
data.frame(coef = exp(cox_inca$mod_cc$coef), confint = exp(cox_inca$mod_cc$confint))
```

## 2-state model
### Model with event as SCD or IC. Time up to IC.
```{r, echo = F}
data.frame(coef = exp(cox_inca$mod_no$coef), confint = exp(cox_inca$mod_no$confint))
```

### Model with event as SCD or IC. Time up to next mamography.
```{r, echo = F}
data.frame(coef = exp(cox_inca$mod_si$coef), confint = exp(cox_inca$mod_si$confint))
```

# Discret-time model
```{r,echo=F}
data.frame(coef = exp(disc_inca$mod_cc$coef),
           confint = exp(disc_inca$mod_cc$confint))[c('typeic:FP.msm', 'typescd:FP.msm'),]
```

## 2-state model
### Model with event as SCD or IC. Time up to IC.
```{r, echo = F}
data.frame(coef = exp(disc_inca$mod_no$coef),
           confint = exp(disc_inca$mod_no$confint))['FP.msm',]
```

### Model with event as SCD or IC. Time up to next mamography.
```{r, echo = F}
data.frame(coef = exp(disc_inca$mod_si$coef),
           confint = exp(disc_inca$mod_si$confint))['FP.msm',]
```
